【裁判字號】    95,訴緝,29
【裁判日期】    950309
【裁判案由】    毒品危害防制條例
【裁判全文】
臺灣高雄地方法院刑事判決              95年度訴緝字第29號
公  訴  人  臺灣高雄地方法院檢察署檢察官
被      告  甲○○
上列被告因毒品危害防制條例案件，經檢察官提起公訴（93年度
毒偵字第5610號）暨移送併辦（94年度偵字第2295號、第2735號
）被告於準備程序就被訴事實為有罪之陳述，本院聽取當事人之
意見後，合議庭裁定改以簡式審判程序審理，本院判決如下：
    主  文
甲○○連續施用第一級毒品，處有期徒刑捌月，殘留第一級毒品
海洛因成分之皮包壹只、注射針筒壹支、殘渣袋玖只均沒收銷燬
之；又連續施用第二級毒品，處有期徒刑肆月。應執行有期徒刑
拾月，殘留第一級毒品海洛因成分之皮包壹只、注射針筒壹支、
殘渣袋玖只均沒收銷燬之。
    事  實
一、甲○○於民國90年間因施用毒品案件，經本院以91年度毒聲
    字第7783號裁定送觀察、勒戒後，認有繼續施用毒品之傾向
    ，本院復以91年度毒聲字第897號裁定令入戒治處所強制戒
    治，於92年10 月30日戒治執行完畢出所，由台灣高雄地方
    法院檢察署檢察官於92年12月22日以92年戒毒偵字1083號不
    起訴處分確定。詎甲○○明知海洛因及甲基安非他命業經公
    告列為毒品危害防制條例第2 條第2 項第1 款、第2 款之第
    一、二級毒品，均不得非法持有、施用，竟猶不知戒絕悔改
    ，仍基於施用第一級毒品海洛因及第二級毒品甲基安非他命
    之犯意，分別於93年7 月19日上午4時至5時許、94年2月2日
    中午某時、93年3月15日上午6時許，在高雄縣鳳山市○○街
    85巷11號，以針筒注射身體之方式，連續施用第一級毒品海
    洛因及第二級毒品甲基安非他命各1 次。嗣分別於93年7 月
    19日下午2時55分許、94年2月2日下午6時45分許及94年3月
    15日上午11時50分許，分別在高雄縣警察局鳳山分局、高雄
    縣大寮鄉○○街177號3樓及在高雄縣鳳山市○○街85巷11號
    ，為警查獲採尿送驗查悉上情，並扣得殘留海洛因成分之皮
    包1 只、注射針筒1 支、殘渣袋9 只。
二、案經高雄縣政府警察局鳳山分局移送臺灣高雄地方法院檢察
    署檢察官偵查起訴及移送併案。
    理  由
壹、程序部分：
一、本件被告所犯係死刑、無期徒刑、最輕本刑為3 年以上有期
    徒刑以外之罪，其於準備程序中就被訴事實為有罪之陳述，
    經法官告知簡式審判程序之旨，並聽取公訴人、被告之意見
    後，本院認為適宜獨任進行簡式審判程序，故本件適用簡式
    審判程序審理，合先敘明。
貳、實體部分：
一、右揭犯罪事實，業據被告甲○○於本院審理中坦承不諱，被
    告於94年2 月2 日下午11時45分許、94年3 月15日下午3時
    20分許為警採尿送驗，均呈嗎啡、甲基安非他命陽性反應，
   ， 此分別有高雄市立凱旋醫院94年3 月1 日編號00000000號
    濫用藥物尿液檢驗報告、台灣檢驗科技股份有限公司94年4
    月6 日報告編號KＺ000000000000號濫用藥物尿液檢驗報告各
    1 份在卷可查，另93年7 月19日下午2 時55分許為警採尿送
    驗結果，呈嗎啡陽性反應，且從初步結果及確認檢驗結果甲
    基安非他命之數值亦高達4033，此有台灣檢驗科技股份有限
    公司93年8 月9 日報告編號KＺ000000000000號濫用藥物尿液
    檢驗報告1 份在卷足憑。此外，扣案之皮包1 只、注射針筒
    1 支、殘渣袋9 只，經本院送請高雄醫學大學附設中和紀念
    醫院檢驗結，亦有殘留第一級毒品海洛因成分陽性反應，此
    亦有該院94年6 月7 日編號9405─939 號至941 號檢驗報告
    3 紙附卷可參，足認被告上開自白與事實相符，堪信為真實
    。
二、再查，被告於90年間因施用毒品案件，經本院以91年度毒聲
    字第7783號裁定送觀察、勒戒後，認有繼續施用毒品之傾向
    ，本院復以91年度毒聲字第897 號裁定令入戒治處所強制戒
    治，於92年10月30日戒治執行完畢出所，由台灣高雄地方法
    院檢察署檢察官於92年12月22日以92年戒毒偵字1083號不起
    訴處分確定，有本院被告院內索引卡紀錄表、臺灣高等法院
    被告全國前案紀錄表、臺灣高雄地方法院檢察署刑案資料查
    註紀錄表各1 份在卷可稽，被告於強制戒治執行完畢後5年
    內犯施用第一、二級毒品犯行，事證明確，應依法予以論罪
    科刑。
三、核被告所為，係犯毒品危害防制條例第10條第1 項施用第一
    級毒品罪及同條第2 項施用第二級毒品罪。至於被告持有第
    一級、第二級毒品犯行，本應以持有毒品罪論，惟其持有後
    進而施用，其持有之低度行為均應被施用之高度行為所吸收
    ，故均不另論其持有毒品罪。被告先後施用第一級毒品海洛
    因及第二級毒品甲基安非他命之行為，時間緊接，犯罪構成
    要件相同，顯係基於概括犯意反覆為之，為連續犯，均應依
    刑法第56條之規定以一罪論，並均加重其刑。再者被告所犯
    施用第一級毒品及施用第二級毒品罪二罪之間，犯意各別，
    行為互殊，應予分論併罰。公訴意旨雖未就被告於94年2 月
    2 日下午6 時45分許及94年3 月15日上午11時50分許另有施
    用第一級毒品海洛因及第二級毒品甲基安非他命之犯行起訴
    ，惟此部分與起訴部分有連續犯關係，屬裁判上一罪，已如
    前述，依刑事訴訟法第267 條規定，自為起訴效力所及，且
    經檢察官聲請併案審理，本院自得一併加以審酌，附此敘明
    。另94年度毒偵字第2295號併辦意旨書雖載明被告自93 年
    年底至94年3 月14日有連續施用第一、二級毒品之犯行，惟
    本院依卷附之驗尿報告及被告之供述，僅可認被告被告於94
    年3 月15日上午6 時許，確有施用第一級毒品海洛因、甲基
    安非他命1 次，其餘犯行依卷內資料並無從佐證，併案意旨
    上開所載尚屬無據。至於原起訴書雖載明被告係施用第一級
    毒品嗎啡、可待因，惟經蒞庭檢察官當庭更正，併此敘明。
    爰審酌被告前因施用毒品案件，經觀察勒戒、強制戒治後，
    竟再繼續施用毒品，顯見意志不堅，惟其犯罪係戕害自身及
    犯後態度、智識程度等一切情狀，分別量處如主文所示之刑
    ，並定其應執行之刑，以資懲儆。扣案之皮包1 只、注射針
    筒1 支、殘渣袋9 只，殘留海洛因成分，有上開高雄醫學大
    學附設中和紀念醫院檢驗報告在卷可憑，因上開物品無法與
    海洛因析離，應將整體視同毒品，應依毒品危害防制條例第
    18條第1 項前段之規定，宣告沒收併銷燬之，併此敘明。
據上論斷，應依刑事訴訟法第273條之1第1項、第299條第1項前
段，毒品危害防制條例第10條第1 項、第18條第1 項前段，刑法
第11條前段、第56條、第51條第5款，判決如主文。
本案經檢察官黃雯麗到庭執行職務
中      華      民    國      95   年   3   月   9    日
                       鳳山刑事第二庭   法  官  廖建瑜
以上正本證明與原本無異。
如不服本判決，應於收受送達後10日內向本院提出上訴書狀。
中      華      民    國      95   年   3   月   9    日
                                         書記官  陳掌珠


司法院資訊處製作；財團法人民間司法改革基金會備份。
